臺灣基隆地方法院刑事判決　　　　　　　100年度訴字第734號
公　訴　人　臺灣基隆地方法院檢察署檢察官
被　　　告　虞雄豪
上列被告因違反毒品危害防制條例案件，經檢察官提起公訴（一
百年度毒偵字第一九二二號），而被告所犯並非死刑、無期徒刑
、最輕本刑為三年以上有期徒刑之罪或高等法院管轄第一審之案
件，被告於本院準備程序先就被訴事實均為有罪之陳述，受命法
官於告知被告簡式審判程序之旨，並聽取當事人之意見後，合議
庭裁定由受命法官獨任進行簡式審判程序，判決如下：
    主  文
虞雄豪施用第一級毒品，累犯，處有期徒刑陸月，如易科罰金，
以新臺幣壹仟元折算壹日。又施用第二級毒品，累犯，處有期徒
刑肆月，如易科罰金，以新臺幣壹仟元折算壹日。應執行有期徒
刑捌月，如易科罰金，以新臺幣壹仟元折算壹日。
    事  實
一、虞雄豪前因施用第二級毒品案件，經臺灣板橋地方法院裁定
    令入戒治處所執行強制戒治，於八十九年七月六日期滿執行
    完畢。又因施用第一級毒品案件，經本院裁定令入戒治處所
    執行強制戒治，於九十一年九月五日期滿執行完畢，同案復
    經本院判處有期徒刑八月確定；另因竊盜案件，經臺灣士林
    地方法院判處有期徒刑七月確定；上開二罪嗣經臺灣士林地
    方法院裁定其應執行刑為有期徒刑一年二月確定，於九十二
    年十一月四日縮刑期滿執行完畢。再均因施用第一級毒品案
    件，經臺灣臺中地方法院及本院先後判處有期徒刑九月及八
    月確定，二罪接續執行，於九十五年一月三十一日縮刑期滿
    執行完畢。復因施用第一級毒品案件，經本院判處有期徒刑
    十月確定，嗣因中華民國九十六年罪犯減刑條例施行，而經
    本院裁定減其宣告刑二分之一，於九十六年七月十五日執行
    完畢。又均因施用施用第一級毒品案件，經臺灣高等法院及
    本院先後判處有期徒刑八月、七月及七月確定；另因竊盜案
    件，經本院分別判處有期徒刑三月及三月確定；上開五罪復
    經本院裁定其應執行刑為有期徒刑一年十月確定，於九十九
    年六月八日假釋出監，同年十一月十三日縮刑期滿未經撤銷
    假釋，其未執行之刑，以已執行論而執行完畢。詎其又基於
    施用第一級毒品之犯意，於一百年七月十九日下午六時許，
    在其基隆市○○區○○路二七四巷十九號（起訴書誤載為二
    四號）居處內，以針筒注射方式，施用第一級毒品海洛因一
    次。另基於施用第二級毒品之犯意，於同年月二十日中午，
    亦在其上址居處內，以鋁箔紙燒烤而吸食揮發氣體之方式，
    施用第二級毒品甲基安非他命一次；嗣其於同日晚間九時許
    ，在基隆市○○區○○路二七四巷巷口，因另案為警持臺灣
    基隆地方法院檢察署檢察官核發之拘票執行拘提時，其在有
    偵查犯罪職權之公務員尚無確切根據得為合理之可疑而發覺
    其上開犯行前，即主動向警員林文將及賴家強供述其前開施
    用第一級毒品海洛因犯行而自首；其再經警同意而採尿送驗
    結果，呈海洛因人體代謝物嗎啡及甲基安非他命陽性反應。
二、案經基隆市警察局移送臺灣基隆地方法院檢察署檢察官偵查
    起訴。
    理  由
一、程序事項
    按毒品危害防制條例於九十二年七月九日修正公布，自九十
    三年一月九日施行，其中第二十條、第二十三條將施用毒品
    之刑事處遇程序，區分為「初犯」及「五年內再犯」、「五
    年後再犯」。依其立法理由之說明：「初犯」，經觀察、勒
    戒或強制戒治後，應為不起訴處分或不付審理之裁定；經觀
    察、勒戒或強制戒治執行完畢釋放後，「五年內再犯」者，
    因其再犯率甚高，原實施之觀察、勒戒及強制戒治既已無法
    收其實效，爰依法追訴或裁定交付審理。至於經觀察、勒戒
    或強制戒治執行完畢釋放後，「五年後再犯」者，前所實施
    之觀察、勒戒或強制戒治已足以遮斷其施用毒品之毒癮，為
    期自新及協助其斷除毒癮，仍適用「初犯」規定，先經觀察
    、勒戒或強制戒治之程序。從而依修正後之規定，僅限於「
    初犯」及「五年後再犯」二種情形，始應先經觀察、勒戒或
    強制戒治程序。倘被告於五年內已再犯，經依法追訴處罰，
    縱其第三次（或第三次以上）再度施用毒品之時間，在初犯
    經觀察、勒戒或強制戒治執行完畢釋放五年以後，已不合於
    「五年後再犯」之規定，且因已於「五年內再犯」，顯見其
    再犯率甚高，原實施觀察、勒戒或強制戒治，已無法收其實
    效，即應依該條例第十條處罰（最高法院九十五年五月九日
    九十五年度第七次刑事庭會議決議、九十七年九月九日九十
    七年度第五次刑事庭會議決議參照）。查被告虞雄豪前因施
    用毒品而經首次強制戒治執行完畢後五年內，再因施用毒品
    犯行，迭經強制戒治、起訴判處罪刑及執行完畢等詳情，業
    如事實欄一所載，有臺灣基隆地方法院檢察署刑案資料查註
    紀錄表及臺灣高等法院被告前案紀錄表附卷可參。則被告本
    案施用第一、二級毒品之犯行縱在上開首次強制戒治執行完
    畢五年後所為，仍不得依毒品危害防制條例第二十條第三項
    之規定予以觀察、勒戒或強制戒治之處遇，而應由檢察官依
    法追訴，本件起訴程序並無違誤，合先敘明。
二、實體事實之認定
    上開被告施用第一級毒品海洛因之犯罪事實，業據其於警詢
    、檢察事務官詢問、本院準備及審判程序均自白不諱，至其
    上開施用第二級毒品甲基安非他命之犯罪事實，則據其於本
    院準備及審判程序自白不諱；又其前揭為警採尿送驗結果，
    呈海洛因人體代謝物嗎啡及甲基安非他命陽性反應，亦有臺
    灣尖端先進生技醫藥股份有限公司一百年八月十二日出具之
    濫用藥物檢驗報告及基隆市警察局毒品案件尿液檢體對照表
    在卷可參，足見被告上開自白確屬實情。本案事證明確，被
    告犯行俱足認定，應依法論科。
三、論罪科刑
  (一)核被告所為，係犯毒品危害防制條例第十條第一項之施用第
    一級毒品罪及同條第二項之施用第二級毒品罪。被告本案非
    法持有第一、二級毒品之低度行為，分別為其施用第一、二
    級毒品之高度行為所吸收，均不另論罪。
  (二)被告上開施用第一、二級毒品之行為，犯意各別，行為互殊
    ，應予分論併罰。
  (三)被告有如事實欄一所載之刑案前科及有期徒刑執行紀錄，有
    前揭刑案資料查註紀錄表及被告前案紀錄表可參，其於有期
    徒刑執行完畢後五年內，故意再犯本案有期徒刑以上之各罪
    ，均為累犯，俱應依法加重其刑。
  (四)又被告於一百年七月二十日晚間九時許，在基隆市○○區○
    ○路二七四巷巷口，係因另案為警持臺灣基隆地方法院檢察
    署檢察官所核發之拘票執行拘提，有被告警詢筆錄及臺灣基
    隆地方法院檢察署檢察官核發之拘票影本在卷可參；而其則
    在有偵查犯罪職權之公務員尚無確切根據得為合理之可疑而
    發覺其本案犯行前，即主動向警員林文將及賴家強供述其上
    開施用第一級毒品海洛因犯行，亦有其警詢筆錄及基隆市警
    察局一百年九月一日基警刑大偵二字第一○○○○二二八九
    九號刑事案件移送書在卷可稽，可見被告係在有偵查犯罪職
    權之公務員發覺其上開施用第一級毒品海洛因之犯行前，即
    先主動向警員自首，爰就此部分依法減輕其刑，並先加後減
    之。
  (五)本院審酌被告迭經執行強制戒治及有期徒刑之處遇措施後，
    猶未能深切體認毒品危害己身之鉅，謀求脫離毒害之道，反
    而於出監所後伺機再犯，自有使其再度接受相當刑罰處遇以
    教化性情之必要；惟其就犯罪事實均自白犯行，犯後態度尚
    佳，且施用毒品固戕害個人健康，然未侵害他人權益，犯罪
    手段平和，兼衡其智識程度、施用次數等一切情狀，分別量
    處如主文所示之刑，及定其應執行刑，併均諭知易科罰金之
    折算標準示懲。
  (六)供被告本案施用海洛因使用之注射針筒及供被告本案施用甲
    基安非他命使用之鋁箔紙，均未據扣案，復無證據顯示係專
    供施用毒品之器具或違禁物，為避免將來執行之困難，爰不
    併為沒收之諭知。
據上論斷，應依刑事訴訟法第二百七十三條之一第一項、第二百
九十九條第一項本文，毒品危害防制條例第十條第一項、第二項
，刑法第十一條本文、第四十七條第一項、第六十二條本文、第
四十一條第一項本文、第八項、第五十一條第五款，判決如主文
。
本案經檢察官高永棟到庭執行職務。
中    華    民    國    100    年    10    月    31   日
                  刑事第四庭  法  官  陳賢德
以上正本證明與原本無異。
如不服本判決應於收受送達後10日內向本院提出上訴書狀，並應
敘述具體理由；其未敘述上訴理由者，應於上訴期間屆滿後20日
內向本院補提理由書（均須按他造當事人之人數附繕本）「切勿
逕送上級法院」。
中    華    民    國   100    年    10    月    31    日
                              書記官  王靜敏
附錄論罪科刑法條
毒品危害防制條例第十條
施用第一級毒品者，處六月以上五年以下有期徒刑。
施用第二級毒品者，處三年以下有期徒刑。